【裁判字號】    98,易,2157
【裁判日期】    980923
【裁判案由】    竊盜
【裁判全文】
臺灣板橋地方法院刑事判決              98年度易字第2157號
公  訴  人  臺灣板橋地方法院檢察署檢察官
被      告  乙○○
                    （另案於臺北監獄臺北分監執行）
上列被告因竊盜等案件，經檢察官提起公訴（98年度偵字第1687
6 號），而被告於審理中對被訴之事實為有罪陳述，本院裁定行
簡式審判程序，並判決如下
    主  文
乙○○攜帶兇器竊盜，累犯，處有期徒刑柒月；又攜帶兇器竊盜
，累犯，處有期徒刑柒月；又竊盜，累犯，處有期徒刑陸月，扣
案鑰匙壹支沒收。應執行有期徒刑壹年陸月，扣案鑰匙壹支沒收
。
    事  實
一、乙○○前於民國九十四年間因施用毒品案件，經本院以九十
    四年度訴字第三七０號判處有期徒刑七月確定；又因竊盜案
    件，經臺灣士林地方法院以九十四年度易字第三四三號判處
    有期徒刑一年八月確定；又因施用毒品案件，經臺灣士林地
    方法院以九十四年度訴字第七０五號判處應執行有期徒刑一
    年六月，上訴後經臺灣高等法院以九十四年度上訴字第四一
    九０號判決駁回上訴而確定；復因公共危險等案件，經本院
    以九十四年度訴字第一三八一號判處應執行有期徒刑二年二
    月，上訴後經臺灣高等法院以九十五年度上訴字第六三一號
    判決駁回上訴而確定。上開罪刑，嗣經臺灣高等法院以九十
    六年度聲減字第三一三二號裁定減刑，並定其應執行刑為有
    期徒刑三年三月確定，經入監執行後，於九十七年五月
    二十八日假釋出監，並於九十七年六月十九日假釋期滿未經
    撤銷，以已執行論，猶不知悔改，竟意圖為自己不法之所有
    ，為下列之竊盜犯行：
(一)乙○○於九十八年一月二十三日上午五時許，在臺北市○○
    路與辛亥路口旁之路邊，攜帶其所有客觀上足以對人之生命
    、身體構成威脅，具有危險性而得作為兇器之螺絲起子一支
    ，見甲○○所有之車牌號碼ＵＨ－四八０二號自用小客車停
    放在路邊，趁四下無人注意之際，以上開螺絲起子，將上開
    車輛右前車門門鎖撬開並撬破該車右前車窗玻璃後進入車內
    ，竊取放置車內之太陽眼鏡、衛星導航器、汽車行照及駕駛
    執照等件，得手後旋即離去現場。
(二)乙○○於九十八年四月二十日上午五時許，在臺北市（起訴
    書誤載「臺北縣」）辛亥路五段九五號旁之停車場內，攜帶
    其所有客觀上足以對人之生命、身體構成威脅，具有危險性
    而得作為兇器之上開螺絲起子一支，見丙○○所有之車牌號
    碼六四二０－ＫＬ號自用小客車停放該處，趁人不注意之際
    ，以上開螺絲起子一支，撬破上開車輛右後車窗玻璃後進入
    車內，竊取放置車內之正成加油站廣告標的承租合約書一件
    、公事包、珍珠包、LV名片夾、後視鏡水滴防止劑、護手霜
    （XANTIA廠牌）各一個及太陽眼鏡二副等物，得手後旋即離
    去現場。嗣經警於九十八年五月四日下午三時許，持本院核
    發之搜索票至乙○○位於臺北縣三重市○○街四四五巷二四
    號三樓之住處樓下查獲乙○○，並起獲前開甲○○之駕駛執
    照及丙○○之正成加油站廣告標的承租合約書、後視鏡水滴
    防止劑、護手霜等物。
(三)乙○○於九十八年七月十一日上午十一時許（起訴書略載同
    年七月八日某時至同月十一日晚間八時五十分許間之某時許
    ），在臺北縣新店市○○路○段三四０號旁，見丁○○所有
    之車牌號碼ＪＰ－七二六０號自用小客車停放該處，趁無人
    注意之際，持不詳器物及其所有之鑰匙一支，開啟並破壞上
    開車輛之車門後進入車內，並以手扳壞方向盤鎖，再透過點
    煙器發動引擎之方式竊取該車，得手後旋即駕駛該車離去現
    場。嗣於同年七月十一日晚間九時分許，乙○○駕駛上開竊
    得之贓車停在臺北縣三重市○○○路○段三二八號前為警查
    獲，並扣得該贓車及上開鑰匙一支（起訴書漏載）。
二、案經丙○○訴由臺北市政府警察局內湖分局及丁○○訴由臺
    北縣政府警察局三重分局移送臺灣板橋地方法院檢察署檢察
    官偵查起訴。
    理  由
一、上揭犯罪事實，業據被告乙○○於本院審理中坦承不諱，核
    與證人即被害人甲○○、丙○○及丁○○分別於警詢指證其
    等車輛內財物或車輛失竊之情節相符，並有贓物認領保管單
    三紙、贓物及贓車照片等件在卷可稽，復有上開鑰匙一支扣
    案可資佐證，足認被告上開自白核與事實相符，堪以採憑。
    本案事證明確，被告犯行洵堪認定，應依法論科。
二、查被告本件竊取事實欄一(一)、(二)所示財物時所攜帶之螺絲起
    子一支，雖未扣案，但被告既可持上開螺絲起子破壞車窗玻
    璃，顯見該螺絲起子應係金屬材質且質地堅硬，並有尖銳部
    位，若持以行兇，客觀上足以傷害人之生命、身體安全而具
    有危險性，足徵該螺絲起子在客觀上足以對於人之生命、身
    體安全構成威脅，應屬兇器無訛；又被告竊取事實欄一(三)所
    示之自用小客車，被告否認有持兇器行竊，復無積極證據證
    明被告係攜帶兇器竊取上開車輛，應認其此部分行為係犯普
    通竊盜罪。故核被告竊取事實欄一(一)、(二)所示車內財物之行
    為，均係犯刑法第三百二十一條第一項第三款之攜帶兇器竊
    盜罪（二罪）；又被告竊取事實欄一(三)所示之自用小客車之
    行為，係犯刑法第三百二十條第一項之竊盜罪。又被告上開
    所犯事實欄一(一)、(二)所示攜帶兇器竊盜二罪及事實欄一(三)所
    示普通竊盜罪，其竊盜之時間、地點及被害人均不相同，顯
    見被告犯意各別，行為不同，應予分論併罰。查被告有事實
    欄所載之有期徒刑執行完畢紀錄，有臺灣高等法院被告前案
    紀錄表在卷可按，其於有期徒刑刑之執行完畢後五年內，故
    意再犯上開有期徒刑以上之罪，均為累犯，應依刑法第四十
    七條第一項規定加重其刑。爰審酌被告犯罪之動機、目的、
    手段，其竊取他人車內財物、車輛，顯見其欠缺尊重他人財
    產之觀念，且自制力薄弱，及其各次所竊財物之價值，對於
    各被害人所生之損害（被害人甲○○失竊之財物價值新台幣
    一萬餘元，丙○○失竊之財物價值約四萬元，丁○○失竊之
    車輛價值三萬五千元），兼衡被告係國小畢業之智識程度（
    見警詢筆錄記載），及其犯後於本院審理中坦承犯行之態度
    等一切情狀，分別量處如主文所示之刑，並定其應執行之刑
    ，以資懲儆。
三、末查，扣案之汽車鑰匙一支，係被告所有供其竊取事實欄一
    (三)所示自用小客車犯罪時所用之物，業據被告於本院審理中
    供明在卷，爰依法宣告沒收之。至被告竊取事實欄一(一)、(二)
    所示財物時所用之螺絲起子一支，因未據扣案，且非屬違禁
    物，復為避免日後執行困難，爰不予宣告沒收，併此敘明。
據上論斷，應依刑事訴訟法第二百七十三條之一第一項、第二百
九十九條第一項前段，刑法第三百二十條第一項、第三百二十一
條第一項第三款、第四十七第一項、第五十一條第五款、第三十
八條第一項第二款，刑法施行法第一條之一，判決如主文。
本案經檢察官李巧菱到庭執行職務。
中    華    民    國    98    年    9     月    23    日
                  刑事第九庭    法  官  楊 志 雄
以上正本證明與原本無異。
如不服本判決應於收受判決後10日內向本院提出上訴書狀，並
應敘述具體理由。其未敘述上訴理由者，應於上訴期間屆滿後
20日內向本院補提理由書（均須按他造當事人之人數附繕本）
「切勿逕送上級法院」。
                                書記官  陳 春 銘
中    華    民    國    98    年    9     月    23    日
附錄本案論罪科刑法條全文：
刑法第320條第1項
意圖為自己或第三人不法之所有，而竊取他人之動產者，為竊盜
罪，處5 年以下有期徒刑、拘役或5 百元以下罰金。
刑法第321條第1項第3款
犯竊盜罪而有左列情形之一者，處6月以上、5年以下有期徒刑：
  三、攜帶兇器而犯之者。


司法院資訊處製作；財團法人民間司法改革基金會備份。
